it: Articoli sportivi > Ricreazione outdoor > Skateboarding > Parti per skateboard > Minuteria per skateboard: Distanziatori per cuscinetti da skateboard; Gommini da skateboard; Pedane per tavole da skateboard; Nastro adesivo per skateboard; Hardware di montaggio da skateboard; Dadi per skateboard; Pivot cup per skateboard; Tubi pivot per skateboard; Cuscinetti per riser per skateboard
sk-SK: Športový tovar > Exteriérové rekreakčné športy > Skateboarding > Diely skateboardu > Malé diely na skateboard: Ložiskové podložky na skateboard; Puzdrá na skateboard; Zarážky na nohy na skateboardovej doske; Gripovaca páska na skateboard; Montážny materiál pre skateboard; Matice na skateboard; Otočné krytky na skateboard; Otočné rúrky na skateboard; Podložky pod trucky na skateboard
fr: Équipements sportifs > Loisirs de plein air > Skateboarding > Pièces de skateboard > Petites pièces de skateboard: Entretoises de roue de skateboard; Gommes de skateboard (bushings); Cales-pieds pour skateboard; Bande antidérapante pour skateboard; Visserie de skateboard; Écrous de skateboard; Coupelles de pivot de skateboard; Tubes de pivot de skateboard; Compresses élévatrices pour essieux de skateboard
th: อุปกรณ์กีฬา > สันทนาการกลางแจ้ง > การเล่นสเกตบอร์ด > ชิ้นส่วนสเก็ตบอร์ด > ชิ้นส่วนขนาดเล็กของสเกตบอร์ด: แกนกลางลูกปืนสเกตบอร์ด; บูชสเกตบอร์ด; ที่วางเท้าบนสเกตบอร์ด; เทปกาวยึดเกาะบนสเกตบอร์ด; นอตและสกรูยึดสเกตบอร์ด; น็อตสเกตบอร์ด; ถ้วยรองทรัคสเกตบอร์ด; หัวทรัคสเก็ตบอร์ด; ยางรองทรัคสเกตบอร์ด
ro-RO: Articole sportive > Recreere în aer liber > Skateboarding > Piese pentru skateboard > Piese mici pentru skateboard: Distanțiere pentru rulmenți pentru skateboard; Bucșe pentru skateboard; Opritoare pentru skateboard; Bandă priză pentru skateboard; Elemente de prindere pentru skateboard; Piulițe pentru skateboard; Șaibe pivotare pentru skateboard; Tuburi pivotare pentru skateboard; Inserții ridicare pentru skateboard
da: Sportsartikler > Friluftsliv > Skateboarding > Skateboarddele > Små dele til skateboard: Skateboardafstandsstykker; Bushings til skateboard; Skateboardfodbremser; Skateboardtape; Monteringshardware til skateboard; Skateboardmøtrikker; Skateboarddrejeskåle; Skateboarddrejerør; Skateboardpuder
pl: Sprzęt sportowy > Rekreacja na świeżym powietrzu > Jazda na deskorolce > Części do deskorolek > Małe części do deskorolek: Dystanse łożysk do deskorolek; Gumki do deskorolki; Stopki do deskorolek; Taśma antypoślizgowa do deskorolki; Śruby montażowe do deskorolki; Śrubki do deskorolek; Zaślepki do deskorolek; Rurki obrotowe do deskorolek; Podkładki pod trucki do deskorolek
cs: Sportovní potřeby > Outdoorové aktivity > Skateboardové vybavení > Díly pro skateboardy > Malé součástky pro skateboardy: Ložiskové podložky pro skateboardy; Bushingy na skateboard; Footstopy pro skateboardy; Griptape na skateboard; Montážní materiál na skateboardy; Matky na skateboard; Čepičky na čepu pro skateboardy (uzavřené); Čepičky na čepu pro skateboardy (otevřené); Skateboard podložky pod trucky
es: Equipamiento deportivo > Actividades al aire libre > Skateboarding > Piezas del monopatín > Piezas pequeñas para monopatines: Separadores de rodamientos para monopatines; Bujes para patinetas; Topes para plataformas de monopatín; Cinta de agarre para monopatín; Tornillería de montaje para patinetas; Tuercas de monopatín; Copas de pivote para monopatín; Tubos de pivote para monopatín; Almohadillas elevadoras para ejes de monopatín
pt-BR: Artigos esportivos > Atividades ao ar livre > Skate > Peças do skate > Peças pequenas para skates: Espaçadores de rolamento de skate; Amortecedores para skate; Apoios para pés para shape de skate; Fita adesiva para skate; Ferragens de fixação para skate; Porcas para skate; Copos pivotantes para skate; Tubos pivotantes para skate; Almofadas de elevação para truck de skate
fi: Urheilutarvikkeet > Ulkoharrasteet > Rullalautailu > Skeittilaudan osat > Skeittilaudan pienosat: Skeittilaudan laakerivälikkeet; Skeittilautojen trukkikumit; Skeittilaudan jalkatelineet; Skeittilaudan tartuntateippi; Skeittilautojen asennustarvikkeet; Skeittilaudan mutterit; Skeittilaudan rengaskupit; Skeittilaudan rengasputket; Skeittilaudan trukkityynyt
hu: Sportszerek > Szabadtéri kikapcsolódás > Gördeszkázás > Gördeszkaalkatrészek > Gördeszka kis alkatrészek: Gördeszkacsapágy-távtartók; Gördeszka bushingok; Gördeszkalap-lábtámaszok; Gördeszka-markolatszalag; Gördeszkarögzítő hardverek; Gördeszkaanyák; Gördeszkaforgáspont-kupakok; Gördeszkaforgáspont-csövek; Gördeszkafelfüggesztés-emelőpárnák
zh-CN: 体育用品 > 户外休闲 > 滑板 > 滑板零件 > 滑板小部件: 滑板轴承垫片; 滑板避震垫; 滑板脚踏板; 滑板砂; 滑板安装五金件; 滑板螺母; 滑板枢轴环; 滑板枢轴管; 滑板增高垫片
bg-BG: Спортни стоки > Спортни занимания на открито > Скейтборд > Части за скейтборд > Малки части за скейтборд: Разделители за лагери за скейтборд; Втулки за скейтборд; Стопери за крак за дъска на скейтборд; Шкурки за скейтборд; Монтажни елементи за скейтборд; Гайки за скейтборд; Въртящи се капачки за скейтборд; Въртящи се тръби за скейтборд; Повдигащи подложки за скейтборд
tr: Spor Malzemeleri > Açık Hava Etkinlikleri > Kaykay Tahtası > Kaykay Parçaları > Küçük Kaykay Parçaları: Kaykay Rulman Ara Parçaları; Kaykay burçları; Kaykay Güvertesi Ayak Durakları; Kaykay Tutma Bandı; Kaykay montaj donanımları; Kaykay Somunları; Kaykay Pivot Bardakları; Kaykay Pivot Tüpleri; Kaykay Aks Yükseltici Pedleri
el: Αθλητικά είδη > Υπαίθριες δραστηριότητες αναψυχής > Σκέιτμπορντ > Εξαρτήματα σκέιτμπορντ > Μικρά εξαρτήματα σκέιτμπορντ: Αποστάτες ρουλεμάν σκέιτμπορντ; Δακτύλιοι απόσβεσης (bushings) σκέιτμπορντ; Στοπ ποδιών σανίδων σκέιτμπορντ; Ταινία πρόσφυσης σκέιτμπορντ; Εξαρτήματα στερέωσης σκέιτμπορντ; Παξιμάδια σκέιτμπορντ; Κύπελλα περιστροφής σκέιτμπορντ; Σωλήνες περιστροφής σκέιτμπορντ; Ανυψωτικά μαξιλαράκια φορτηγών σκέιτμπορντ
ko: 스포츠용품 > 야외 레크레이션 > 스케이트보딩 > 스케이트보드 부품 > 스케이트보드 소형 부품: 스케이트보드 베어링 스페이서; 스케이트보드 부싱; 스케이트보드 덱 풋스톱; 스케이트보드 그립 테이프; 스케이트보드 마운팅 하드웨어; 스케이트보드 너트; 스케이트보드 피봇 컵; 스케이트보드 피봇 튜브; 스케이트보드 트럭 라이저 패드
de: Sportartikel > Outdoor-Aktivitäten > Skateboarden > Skateboard-Teile > Skateboard-Kleinteile: Distanzscheiben für Skateboard-Achsen; Skateboard-Lenkgummis; Skateboard-Deck-Footstops; Skateboard-Griffband; Skateboard-Montagezubehör; Skateboard-Muttern; Skateboard Pivot Cups; Skateboard-Pivot-Röhren; Achsen-Riserpads für Skateboards
lt-LT: Sporto prekės > Poilsis lauke > Riedlenčių sportas > Riedlenčių dalys > Smulkios riedlenčių dalys: Riedlenčių guolių tarpikliai; Riedlenčių įvorės; Riedlenčių lentų pėdų atramos; Riedlenčių sukibimo juosta; Riedlentės tvirtinimo varžtai ir detalės; Riedlenčių veržlės; Riedlenčių ašių puodeliai; Riedlenčių ašių vamzdeliai; Riedlenčių ašių pakėlimo plokštelės
zh-TW: 體育用品 > 室外休閒 > 滑板用品 > 滑板零件 > 滑板小零件: 滑板軸承墊片; 滑板避震墊; 滑板腳踏板; 滑板防滑帶; 滑板安裝五金配件; 滑板螺母; 滑板樞軸杯; 滑板樞軸管; 滑闆輪架墊片
nb: Sportsutstyr > Friluftsliv > Skateboarding > Skateboarddeler > Smådeler til skateboard: Avstandsstykker for skateboardlager; Foringer for skateboard; Fotstoppere for skateboard; Griptape for skateboard; Monteringsdeler for skateboard; Skateboardmuttere; Pivot cups for skateboard; Pivot tubes for skateboard; Heveputer for skateboardtrucker
ru: Спортивные товары > Активный отдых на открытом воздухе > Скейтбординг > Детали для скейтбордов > Мелкие детали для скейтбордов: Проставки для подшипников скейтборда; Бушинги для скейтбордов; Упоры для ног для скейтбордов; Шкурки для скейтбордов; Крепеж для скейтбордов; Гайки для скейтбордов; Заглушки-колпачки под вешалку для скейтбордов; Заглушки-цилиндры под вешалку для скейтбордов; Подкладки под подвеску для скейтбордов
pt-PT: Artigos de desporto > Atividades recreativas no exterior > Skate > Peças para skate > Peças pequenas para skate: Espaçadores de rolamentos para skate; Casquilhos de skate; Apoios para os pés da plataforma de skate; Fita de aderência para skate; Ferragens de montagem de skate; Porcas para skate; Copos giratórios para skate; Tubos giratórios para skate; Truck riser pads para skate
sv: Sportartiklar > Utomhusaktiviteter > Skateboardåkning > Skateboarddelar > Smådelar till skateboard: Skateboardlagerdistanser; Bussningar till skateboards; Fotbromsar för skateboarddäck; Grepptejp för skateboard; Monteringsdetaljer till skateboards; Skateboardmuttrar; Pivot cups för skateboard; Pivot tubes för skateboard; Truckupphöjningsdynor för skateboard
ja: スポーツ用品 > 屋外レクリエーション > スケートボード > スケートボードパーツ > スケートボード用小型パーツ: スケートボード用ベアリングスペーサー; スケートボード用ブッシュ; スケートボード用デッキフットストップ; スケートボード用グリップテープ; スケートボード用マウンティングハードウェア; スケートボード用ナット; スケートボード用ピボットカップ; スケートボード用ピボットチューブ; スケートボード用トラックライザーパッド
en: Sporting Goods > Outdoor Recreation > Skateboarding > Skateboard Parts > Skateboard Small Parts: Skateboard Bearing Spacers; Skateboard Bushings; Skateboard Deck Footstops; Skateboard Grip Tape; Skateboard Mounting Hardware; Skateboard Nuts; Skateboard Pivot Cups; Skateboard Pivot Tubes; Skateboard Truck Riser Pads
sl-SI: Športna oprema > Rekreacija na prostem > Rolkanje > Deli za rolke > Majhni deli za rolke: Distančniki za ležaje rolke; Puše za rolke; Protizdrsne obloge za rolke; Trak za oprijem na rolki; Montažna oprema za rolke; Matice za rolke; Kroglične puše za rolke; Kroglični valji za rolke; Dvižne podloge za dvig osi rolke
nl: Sportartikelen > Buitenrecreatie > Skateboarden > Skateboardonderdelen > Kleine onderdelen voor skateboards: Lagerafstandhouders voor skateboards; Bushings voor skateboards; Deckvoetsteunen voor skateboards; Griptape voor skateboards; Bevestigingshardware voor skateboards; Moeren voor skateboards; Draaicups voor skateboards; Draaibuizen voor skateboards; Truckriserpads voor skateboards
hr-HR: Sportska oprema > Rekreacija na otvorenom > Skejtanje > Dijelovi za skateboard > Sitni dijelovi za skateboard: Ležajevi za kotačiće; Čahure za skateboard; Stoperi za skateboard; Grip traka za skateboard; Montažna oprema za skateboard; Matice za skateboard; Pivot čašice za skateboard; Pivot tube za skateboard; Podizači
vi: Dụng cụ thể thao > Giải trí ngoài trời > Trượt ván > Bộ phận ván trượt > Bộ phận nhỏ của ván trượt: Miếng đệm vòng bi ván trượt; Trục lót ván trượt; Chỗ để chân trên sàn ván trượt; Băng độ bám ván trượt; Phụ kiện gắn ván trượt; Đai ốc ván trượt; Cốc đệm trục ván trượt; Ống trục ván trượt; Đệm nâng ván trượt